【裁判字號】    99,台抗,181
【裁判日期】    990304
【裁判案由】    聲請宣告破產
【裁判全文】
最高法院民事裁定              九十九年度台抗字第一八一號
再 抗告 人  甲○○
代  理  人  林金宗律師
上列再抗告人因聲請宣告破產事件，對於中華民國九十八年十二
月八日台灣高等法院台南分院裁定（九十八年度破抗字第一二號
），提起再抗告，本院裁定如下：
    主  文
再抗告駁回。
再抗告程序費用由再抗告人負擔。
    理  由
按債務人之資產已不足清償稅捐等優先債權，其他債權人更無受
償之可能，倘予宣告破產，反須優先支付破產財團之管理、分配
所生之費用及破產管理人之報酬等財團費用，將使破產財團之財
產更形減少，優先債權人即稅捐機關等之債權減少分配或無從分
配，其他債權人益無在破產程序受分配之可能，顯與破產制度之
本旨不合。本件再抗告人對於台灣台南地方法院（下稱台南地院
）駁回其聲請宣告破產之裁定（九十八年度破字第五號），提起
抗告。原法院裁定以：再抗告人雖尚擁有坐落台南市○區○○段
二七○號（下稱二七○號土地）、彰化縣溪湖鎮○○段一四三七
號（下稱一四三七號土地）各一筆土地〔其中二七○號土地之公
告現值為新台幣（下同）九百八十六萬七千元，已依序設定一千
五百萬元及一千二百萬元之最高限額抵押權；而一四三七號土地
之公告現值則僅為二萬一千三百四十三元〕，及群府建設股份有
限公司之股份二百五十萬元，暨現金約十五萬元；且其現任職於
日康金屬企業股份有限公司，月薪約一萬八千元。然再抗告人所
有上述資產，顯已不足支付應優先受清償高達三億七千零八十萬
二千五百五十三元之稅捐機關稅捐債權，遑論對於其他債權人，
即合作金庫資產管理股份有限公司及合作金庫商業銀行股份有限
公司等人所負合計達一億餘元之借款或連帶保證（本息）債務。
是以倘宣告（再抗告人）破產，於優先支付破產財團之管理等費
用後，將使稅捐機關之稅捐債權減少受償，其他債權人之債權，
尤無受分配之可能。非但與破產制度之本旨不合，抑且無宣告破
產之實益，其所為破產之聲請，自屬不應准許等詞，因而維持台
南地院之裁定，駁回再抗告人對該裁定之抗告。揆諸首開說明，
經核並無適用法規顯有錯誤之情事。再抗告意旨，指摘原裁定為
不當，聲明廢棄，非有理由。
據上論結，本件再抗告為無理由。依破產法第五條，民事訴訟法
第四百九十五條之一第二項、第四百八十一條、第四百四十九條
第一項、第九十五條、第七十八條，裁定如主文。
中    華    民    國  九十九  年    三    月    四    日
                      最高法院民事第三庭
                          審判長法官  蘇  茂  秋
                                法官  陳  碧  玉
                                法官  王  仁  貴
                                法官  張  宗  權
                                法官  陳  重  瑜
本件正本證明與原本無異
                                      書  記  官
中    華    民    國  九十九  年    三    月   十六   日
                                                       s

司法院資訊處製作；財團法人民間司法改革基金會備份。
